臺灣高雄地方法院刑事判決　　　　　　　　　　　　九十三年度訴字第一九五號
　　公　訴　人　臺灣高雄地方法院檢察署檢察官
　　被　　　告　乙○○
右列被告因違反毒品危害防制條例案件，茲經檢察官提起公訴（九十三年度毒偵字第
二七○○號），並經本院合議庭裁定由受命法官獨任進行簡式審判程序，本院判決如
左：
   主  文
乙○○連續施用第一級毒品，累犯，處有期徒刑拾月。
    事  實
一、乙○○前因施用毒品案件，經本院以八十八年度毒聲字第一九一四號裁定送觀察
    、勒戒後，認無繼續施用毒品之傾向，於八十八年三月十九日自臺灣高雄看守所
    附設勒戒處所釋放，並由臺灣高雄地方法院檢察署檢察官以八十八年度偵字第六
    九五一號不起訴處分。復因施用毒品案件，經本院以八十八年度旗簡字一八五號
    判處有期徒刑四月確定，而於八十九年九月十四日易科罰金執行完畢，另經本院
    以八十八年度毒聲字第五五四七號裁定送觀察、勒戒後，認有繼續施用毒品之傾
    向，由本院以八十八年度毒聲字第六五五三號裁定令入戒治處所施以強制戒治，
    並經本院以八十九年度毒聲字第五二二號裁定停止戒治，所餘戒治期間付保護管
    束，而於八十九年九月八日保護管束期滿未經撤銷，而視為強制戒治執行完畢。
    乙○○又於九十二年間，因施用毒品案件，經本院以九十二年度毒聲字第二四七
    二號裁定令入戒治處所施以強制戒治，並經臺灣高等法院高雄分院於九十二年十
    月二十一日，以九十二年度上訴字一六一一號判處有期徒刑二年確定，而於九十
    三年三月二十七日入監執行。
二、詎乙○○仍不知悔改，竟於強制戒治執行完畢後五年內，復基於施用第一、二級
    毒品之概括犯意，連續自九十三年二月中旬某日起，至同年三月十日十時止，在
    其位於高雄縣美濃鎮○○里○○路一七三巷五二號之住處，以將第一級毒品海洛
    因及第二級毒品甲基安非他命（起訴書誤載為安非他命）置入玻璃球內，予以燒
    烤後，吸食含有海洛因及甲基安非他命成分煙氣之方式，在其上開住處，同時施
    用第一級毒品海洛因及第二級毒品甲基安非他命多次。嗣於九十三年三月十日十
    三時三十分許，乙○○與黃發、謝宗宏及一名年籍姓名均不詳之成年男子乘坐在
    牌照號碼ＺＰ—五二二三號自用小客車內，停放在高雄縣美濃鎮美濃國中體育場
    ，準備欲共同施用毒品之際，為警當場查獲，並扣得謝宗宏所有而與乙○○無關
    之第一級毒品海洛因一包（淨重二‧四八公克）、甲基安非他命（驗後毛重六‧
    九公克）、注射針筒一支及玻璃球一個。
三、案經高雄縣政府警察局旗山分局報告臺灣高雄地方法院檢察署檢察官偵查起訴。
    理  由
一、本件被告乙○○所犯係死刑、無期徒刑、最輕本刑為三年以上有期徒刑以外之罪
    ，其於準備程序中就被訴事實為有罪之陳述，經法官告知簡式審判程序之旨，並
    聽取公訴人及被告之意見後，認為適宜由受命法官獨任進行簡式審判程序，依刑
    事訴訟法第二百七十三條之一第一項規定，裁定由受命法官獨任進行審判程序，
    合先敘明。
二、經查：
  (一)訊據被告對於右揭犯罪事實坦承不諱，而被告為警採集之尿液檢體，經先送高雄
    縣政府衛生局以免疫學分析法（ＥＩＡ）及毒物層析法（ＴＯＸＩ—ＬＡＢ）檢
    驗，呈現嗎啡及甲基安非他命陽性反應後，復送高雄醫學大學附設中和紀念醫院
    ，以免疫學分析法（ＥＩＡ）及氣相層析質譜儀法（ＧＣ／ＭＳ）方法檢驗結果
    ，亦呈現嗎啡、可待因、甲基安非他命及安非他命陽性反應，此有高雄縣政府衛
    生局九十三年四月五日九三煙檢字第五三五號煙毒尿液檢驗成績書暨旗山分局毒
    品危害防制條例嫌疑人尿液對照表（代號○四九號）、高雄醫學大學附設中和紀
    念醫院九十三年六月十五日（報告編號：九三○六—七五號）濫用藥物尿液檢驗
    報告各一份附卷可稽，足認被告確有連續同時施用第一、二級毒品之犯行。
  (二)被告前因施用毒品案件，經本院以八十八年度毒聲字第五五四七號裁定送觀察、
    勒戒後，認有繼續施用毒品之傾向，由本院以八十八年度毒聲字第六五五三號裁
    定令入戒治處所施以強制戒治，並經本院以八十九年度毒聲字第五二二號裁定停
    止戒治，所餘戒治期間付保護管束，而於八十九年九月八日保護管束期滿未經撤
    銷，而視為強制戒治執行完畢等情，有臺灣高等法院被告全國前案紀錄表、臺灣
    高雄地方法院檢察署刑案資料查註紀錄表各一份在卷可攷，是被告自九十三年二
    月中旬某日起，至同年三月十日十時止，連續施用第一、二級毒品之行為，既然
    係在八十九年九月八日強制戒治執行完畢後，五年內再犯毒品危害防制條例第十
    條第一項及同條第二項之罪，應依毒品危害防制條例第二十三條第二項之規定，
    予以追訴、處罰。
三、核被告所為，係犯毒品危害防制條例第十條第一項之施用第一級毒品罪、同條例
    第十條第二項之施用第二級毒品罪。被告持有第一、二級毒品後進而施用，其持
    有之低度行為均應為施用之高度行為所吸收，故均不另論其持有毒品罪。而被告
    自九十三年二月中旬某日起，至九十三年三月十日十時止，先後多次同時施用第
    一、二級毒品之行為，時間緊接，犯罪構成要件相同，顯係基於概括之犯意反覆
    為之，為連續犯，均應依刑法第五十六條之規定，以一罪論處，並應依法加重其
    刑；公訴意旨雖僅就被告於九十三年三月十日十三時三十分回溯二十四小時內之
    某時許施用第一、二級毒品之犯行起訴，然起訴部分與被告自九十三年二月中旬
    某日起，至九十三年三月十日十時止，連續施用第一、二級毒品部分，因具有連
    續犯裁判上的一罪關係，而為檢察官起訴效力所及，本院自得併為審理，附此敘
    明。被告連續將海洛因及甲基安非他命置入玻璃球後，予以燒烤吸食煙氣之方式
    ，同時施用第一、二級毒品，顯係一行為觸犯毒品危害防制條例第十條第一項及
    同條例第十條第二項之罪，為想像競合，應從一重毒品危害防制條例第十條第一
    項之施用第一級毒品罪處斷，公訴意旨認依數罪併罰論處，應係誤認被告分別施
    用第一、二級毒品所致，亦此敘明。又被告前於八十八年間，因施用毒品案件，
    經本院以八十八年度旗簡字一八五號判處有期徒刑四月確定，並於八十九年九月
    十四日易科罰金執行完畢等情，亦有前開被告全國前案紀錄表一紙在卷可佐，被
    告於有期徒刑執行完畢後，五年內再犯本件有期徒刑以上之罪，為累犯，應依刑
    法第四十七條規定，加重其刑，被告同時有二種以上刑之加重事由，應依法遞加
    之。爰審酌被告前因施用毒品經二次觀察、勒戒以及強制戒治後，仍不知悛悔，
    不思戒除惡習，竟再次施用毒品自戕其身，顯然缺乏戒絕毒品之決心，有再入監
    矯治必要，惟其行為尚未害及他人，且犯後坦承犯行，態度良好等一切情狀，量
    處如主文所示之刑。至於扣案之第一級毒品海洛因一包（淨重二‧四八公克）、
    甲基安非他命（驗後毛重六‧九公克）、注射針筒一支及玻璃球一個，均係案外
    人謝宗宏所有，業經被告供明在卷，且無積極證據證明上開扣案之第一、二級毒
    品、注射針筒及玻璃球係被告施用毒品所用，而與本案被告施用第一、二級毒品
    之犯行，具有直接之關連性，依法自不得為沒收之諭知，併此敘明。
據上論斷，應依刑事訴訟法第二百七十三條之一第一項、第二百九十九條第一項前段
，毒品危害防制條例第二十三條第二項、第十條第一項、第二項，刑法第十一條前段
、第五十六條、第四十七條、第七十條，判決如主文。
本案經檢察官甲○○到庭執行職務。
中      華      民      國      九十三    年    九    月      二十二    日
                                    臺灣高雄地方法院刑事第十一庭
                                        法  官  高增泓
右正本證明與原本無異。
如不服本判決，應於送達後十日內，向本院提出上訴狀。
                                        書記官  林慧芬
中      華      民      國      九十三    年    九    月      二十二    日
附錄本案論罪科刑法條：
毒品危害防制條例第十條
施用第一級毒品者，處六月以上五年以下有期徒刑。
施用第二級毒品者，處三年以下有期徒刑。
